【裁判字號】    89,訴,188
【裁判日期】    890914
【裁判案由】    損害賠償
【裁判全文】
臺灣雲林地方法院民事判決  八十九年訴字第一八八號
    原      告  乙○○
    被      告  丁○○
    訴訟代理人  甲○○律師
    被      告  丙○○  住雲林.
右當事人間，請求損害賠償事件，由本院刑事庭移送前來，本院判決如左：
    主    文
被告應連帶賠償原告新台幣伍拾萬貳仟玖佰壹拾陸元，及自八十九年一月二十三日起
至清償日止按年息百分之五計算之利息。
原告其餘之訴駁回。
訴訟費用由被告連帶負擔十分之九；餘由原告負擔。
本判決第一項於原告以新台幣壹拾陸萬柒仟元供擔保後，得假執行；但被告丁○○如
於假執行程序實施前，以新台幣伍拾萬貳仟玖佰壹拾陸為原告預供擔保，得免為假執
行。
原告其餘假執行之聲請駁回。
    事    實
甲、原告方面：
一、聲明：被告應連帶給付原告新台幣九十一萬二千五百零六元及自本件起訴狀繕本
    送達被告之翌日起至清償日止，按週年利率百分之五計算之利息，並願供擔保請
    准為假執行之宣告。
二、陳述：
（一）被告丁○○、丙○○與訴外人鍾銘欽於民國（下同）八十八年七月一日在雲林
      縣二崙鄉○○村○○路三五之一號處與原告發生爭執，共同持棒球棒毆打原告
      ，致原告受有左手尺骨骨折、左手肘關節骨折，刑事部分經本院以八十八年度
      易字第九八一號及台灣高等法院台南分院以八十九年度上易字第六七八號刑事
      判決處被告有期徒刑確定在案。
（二）原告受傷後，自八十八年七月一日起，至八十八年十月二十九日止，支付醫藥
      費新台幣（下同）六萬七千五百零六元。
（三）原告受傷，須休養六個月始能工作。原告為水泥工，每日薪資二千三百元，每
      月以二十五日計，收入五萬七千五百元，因受傷而損失收入三十四萬五千元，
      。
（四）原告因身體受傷，精神肉體所受痛苦甚大，故請求非財產上損害金額五十萬元
      。
（五）右述各項損害，均係被告丁○○、丙○○二人共同不法侵害所生之結果，被告
      丁○○、丙○○二人對於原告自應負連帶賠償責任，為此提起本件訴訟。
三、證據：提出診斷證明書影本一份、門診費用及醫療費用證明書影本各一份、薪資
    證明書影本一份為證。
乙、被告方面：
壹、被告丁○○：
一、聲明：駁回原告之訴，如受不利判決願供擔保請准免為假執行。
二、陳述：
（一）原告與訴外人即其妻廖春美於八十八年七月一日上午十一時許，僅因洗牆水澆
      淋被告瓜田，經被告詢之，原告竟即持錏管毆打被告頭部。被告經緊急送往西
      螺鎮育仁醫院就醫，因病情嚴重，再轉送行政院衛生署雲林醫院醫治，迄今仍
      定時診治而無法從事農務。
（二）按兩造互毆事件，均與有過失，業經被告向台灣高等法院台南分院提起附帶民
      事賠償八十萬元在案，自得主張減少及抵銷之。
（三）因原告之侵權行為，致被告支出醫藥費一千五百五十二元；又自事發日起迄至
      八十九年七月一日仍無法從事耕作，依行政院核定每月工資一萬五千三百六十
      元，約損失十八萬四千三百二十元；且被告頭部遭原告毆傷，雖經醫治，仍疼
      痛難眠，併請求一百萬元慰撫金。合計請求一百一十八萬五千八百七十二元。
（四）再者，原告請求減少勞動能力損失每日二千三百元，六個月共三十四萬五千元
      ；被告均予否認，原告應提出薪資扣繳憑單及醫院證明證之。
（五）原告僅因輕微傷害，遽予請求精神慰撫金五十萬元，亦顯失當，未酌及兩造之
      經濟身份狀況。而醫藥費部分，是否均為公立醫院之憑證及醫療費用與本案之
      牽連，原告均未陳明，被告否認其文書之確實性。
三、提出收據影本二份為證。
貳、被告丙○○：
一、聲明：駁回原告之訴。
丙、本院依職權函詢行政院衛生署雲林醫院、財政部台灣省中區國稅局虎尾稽徵所及
    傳訊許丁煌、吳三郎作證。
    理   由
一、本件原告主張：被告丁○○、丙○○與訴外人鍾銘欽三人於八十八年七月一日在
    雲林縣二崙鄉○○村○○路三五之一號處持棒球棒將原告毆傷，經本院以八十八
    年度易字第九八一號及台灣高等法院台南分院以八十九年度上易字第六七八號刑
    事案件，判處被告有期徒刑確定。而原告受傷共支付醫藥費六萬七千五百零六元
    且須休養六個月，不能工作損失收入三十四萬五千元，又精神肉體所受痛苦甚大
    ，併請求非財產上損害金額五十萬元，依侵權行為之法律關係，請求被告連帶賠
    償等語。被告丁○○則以原告與訴外人即其妻廖美春於八十八年七月一日上午十
    一時許，僅因洗牆水澆淋被告瓜田，經被告詢之，原告即持錏管毆打被告頭部。
    被告經緊急送往西螺鎮育仁醫院就醫，因病情嚴重，再轉送行政院衛生署雲林醫
    院醫治，迄今仍定時診治而無法從事農務。今兩造互毆事件，均與有過失，是主
    張減少及抵銷之。又原告請求減少勞動能力損失應提出薪資扣繳憑單及醫院證明
    證之云云茲為抗辯。
二、查原告主張遭被告毆打，致左手尺骨骨折、左手肘關節骨折之事實，業據被告丁
    ○○自承與原告互毆，復據原告提出診斷證明書為證，並有上開刑事案件影印卷
    和判決書可按，堪信屬實。
三、按因故意或過失不法侵害他人之權利者，負損害賠償責任。不法侵害他人之身體
    或健康者，對於被害人因此喪失或減少勞動能力或增加生活上之需要時，應負損
    害賠償責任；且被害人雖非財產上之損害，亦得請求賠償相當之金額，民法第一
    百八十四條第一項前段、第一百九十三條第一項、第一百九十五條第一項分別定
    有明文。復按因故意侵權行為而負擔之債，其債務人不得主張抵銷，民法第三百
    三十九條亦定有明文。故被告二人因與原告爭執，進而雙方互毆致原告受有上開
    傷害，則原告依前揭規定，請求被告連帶負損害賠償之責，自屬有據，而被告以
    其與原告互毆亦受傷，並主張與原告之請求抵銷，顯與民法規定有違，自不應允
    許。
四、原告請求被告賠償費用，是否應予准許，分述為次：
（一）醫療費六萬七千五百零六元部份：查其中原告已向健康保險局申報病房費，而
      其又另自付七千二百元，此自付部分不能證明係醫療上之必要；又診斷證書費
      ，亦非治療上之支出；而五萬二千零六十元部分，經向健保局申報，健保局已
      付，均不應准許。其餘醫療費七千九百十六元，依原告所受傷害及各收據載明
      治療費別，自屬治療上之必要費用，應由被告連帶賠償原告。
（二）工作損害金三十四萬五千元部分：原告主張受傷後，自八十八年七月一日起，
      需休養六個月，不能工作，此有雲林醫院函覆本院可證；證人吳三郎亦證述伊
      於原告被毆打受傷前一個多月，即僱用原告持續為其興建豬舍，被告丁○○在
      本庭亦稱吳三郎之豬舍在八十九年農曆過年後完工。可見原告當時確有工作機
      會；因原告係從事水泥工之工作，每天工資可得二千三百元，亦有證人吳三郎
      、許丁煌可證，復參以勞動基準法所規定之勞工每週工時，為四十八小時，相
      當於每七日中工作六日，則一個月之合理工作日數為二十五‧七日，原告請求
      按二十五日計算，尚無不合。原告請求被告賠償六個月內之工作損失，自應准
      許，其總額為三十四萬五千元。
（三）精神慰籍金五十萬元部分：查原告受有左手尺骨骨折、左手肘關節骨折，肉體
      、精神遭受痛苦，本院斟酌實際情況，及兩造之身份、地位，原告請求五十萬
      元，自嫌過高，應予核減為十五萬元，方屬公允，逾此數額之請求，為無理由
      。
（四）從而，原告得向被告請求連帶賠償金額為五十萬二千九百十六元，為有理由；
      逾此部份之請求即非正當，應予駁回。
五、原告及被告丁○○均陳明願供擔保，分別聲請宣告准為假執行及免為假執行，原
    告勝訴部分及該被告之聲請，經核均無不合，爰分別酌定相當之擔保金額宣告之
    ；至原告敗訴部分，其假執行之聲請，因訴之駁回而失所依附，應併予駁回。
六、結論：本件原告之訴，為一部有理由，一部無理由，並依民事訴訟法第七十九條
    但書、第八十五條第二項、第三百九十條第二項、第三百九十二條，判決如主文
    。
中      華      民      國    八十九    年      九      月    十四      日
                                            臺灣雲林地方法院民事庭
~B審判長法官  邱瑞裕
~B法      官  陳秋如
~B法      官  陳婉玉
右為正本係照原本作成
如對本判決上訴，須於判決送達後廿日內向本院提出上訴狀
中      華      民      國    八十九    年      九      月    十四      日
~B法院書記官  陳美華


司法院資訊處製作；財團法人民間司法改革基金會備份。
